最　高　行　政　法　院　裁　定
　　　　　　　　　　　　　　　　　　 96年度裁字第02505號
上　訴　人　順鑫實業有限公司
代　表　人　甲○○
被 上訴 人　財政部基隆關稅局
代　表　人　丘　欣
上列當事人間因虛報進口貨物事件，上訴人對於中華民國95年7
月19日臺北高等行政法院94年度訴字第1789號判決，提起上訴，
本院裁定如下：
　　主  文
上訴駁回。
上訴審訴訟費用由上訴人負擔。
　　理  由
一、按對於高等行政法院判決之上訴，非以其違背法令為理由，
    不得為之，行政訴訟法第242條定有明文。依同法第243條第
    1項規定，判決不適用法規或適用不當者，為違背法令；而
    判決有同條第2項所列各款情形之一者，為當然違背法令。
    是當事人對於高等行政法院判決上訴，如依行政訴訟法第24
    3條第1項規定，以高等行政法院判決有不適用法規或適用不
    當為理由時，其上訴狀或理由書應有具體之指摘，並揭示該
    法規之條項或其內容；若係成文法以外之法則，應揭示該法
    則之旨趣；倘為司法院解釋或本院之判例，則應揭示該判解
    之字號或其內容。如以行政訴訟法第243條第2項所列各款情
    形為理由時，其上訴狀或理由書，應揭示合於該條項各款之
    事實。上訴狀或理由書如未依此項方法表明者，即難認為已
    對高等行政法院判決之違背法令有具體之指摘，其上訴自難
    認為合法。
二、本件上訴人對於高等行政法院判決上訴，雖以該判決有不適
    用法規及不備理由為由，惟原審駁回上訴人之訴，已於判決
    理由中詳述其得心證之事由及適用法律之依據，並敘明兩造
    其餘攻擊防禦方法均與本件判決結果不生影響，故不逐一論
    述。查行政院農業委員會函覆意旨謂：由於榨菜之醃製蔬菜
    產品特性原即具有保藏之功效，似亦可同時認定為「暫時保
    藏之榨菜」，依該函意旨醃製榨菜雖亦有暫時保藏之功效，
    但醃製之榨菜既已經調製，自應歸列於2005節，不因其兼具
    有暫時保藏之功效而受影響。又上訴人主張其先前多次申報
    進口與系爭貨物相同之貨物，被上訴人均將該貨物歸列為07
    11節，上訴人因此已產生信賴云云。經查系爭貨品應歸列為
    2005節，業經原判決認定甚詳，尚難因海關一時未查而主張
    信賴原則。原判決以上訴人上開主張與判決結果不生影響，
    敘明不另一一指駁，是尚難遽謂原審未就此加以論斷而有判
    決不備理由之違法。上訴意旨仍執原詞指摘原判決，尚非具
    體說明原判決有何適用法令不當或理由不備之情形，難認對
    該判決之如何違背法令已有具體之指摘。依首揭說明，應認
    其上訴為不合法。
三、據上論結，本件上訴為不合法，依行政訴訟法第249條第1項
    前段、第104條、民事訴訟法第95條、第78條，裁定如主文
    。
中　　華　　民　　國　　96　　年　　11　　月　　8　　 日
                  第一庭審判長法  官　高　啟　燦
                              法  官  黃　璽　君
                              法  官　廖　宏　明
                              法  官　楊　惠　欽
                              法  官　林　樹　埔
以  上  正  本  證  明  與  原  本  無  異
中　　華　　民　　國　　96　　年　　11　　月　　8　　 日
　　　　　　　　　　　　　　　書記官　彭　秀　玲
